【裁判字號】    98,審易,1523
【裁判日期】    981127
【裁判案由】    恐嚇取財等
【裁判全文】
臺灣桃園地方法院刑事判決            98年度審易字第1523號
公  訴  人  臺灣桃園地方法院檢察署檢察官
被      告  甲○○
上列被告因恐嚇取財等案件，經檢察官提起公訴（98年度偵字第
13654 號），嗣於本院準備程序進行中，被告就被訴事實為有罪
之陳述，經本院告知簡式審判程序意旨，並聽取公訴人、被告之
意見後，本院合議庭裁定由受命法官獨任依簡式審判程序審理，
並判決如下：
    主  文
甲○○意圖為自己不法之所有，以恐嚇使人將本人之物交付，處
有期徒刑陸月，如易科罰金，以新臺幣壹仟元折算壹日。緩刑
年，緩刑期間付保護管束，並應向指定之政府機關、政府機構、
行政法人、社區或其他符合公益目的之機構或團體提供肆拾小時
之義務勞務。
    事  實
一、甲○○於民國98年5 月19日上午6 時40分許，駕車在中山高
    速公路新屋交流道附近道路上行駛，與乙○○因超車不當引
    發糾紛後，隨即駕車一路尾隨乙○○，嗣於同日上午6 時50
    分許，甲○○一路尾隨乙○○至桃園縣新屋鄉○○路210 巷
    38號之「晉一化工公司」前處時，見乙○○於該處停車、下
    車後，竟基於毀損及傷害之犯意，持車上之木棍（未扣案）
    下車，先以木棍敲打乙○○駕駛之牌照號碼為8A-2580 號之
    自用小客車後側行李廂上方，再以木棍撞擊乙○○之手臂，
    隨後一面對乙○○出言叫囂、一面以手掌摑乙○○臉部，後
    再持木棍將上開車輛之左後車窗擊破，並以木棍揮擊乙○○
    之右手臂，致上開車輛之行李廂鈑金凹陷、左後車窗玻璃被
    擊碎而不堪用，乙○○並因此受有右前臂挫傷合併擦傷之傷
    害（甲○○涉嫌毀損及傷害部分，業經乙○○當庭撤回告訴
    ，由本院另為公訴不受理之諭知）。後甲○○因得知現場設
    有監視器，擔心其上開犯行將為警查獲，竟另行基於恐嚇取
    財之犯意，出言威嚇乙○○不得報警，又以防止乙○○報警
    為由，自其駕駛之牌照號碼為2P-9979 號之休旅車後車廂拿
    出本票1 紙，並避開監視器鏡頭，到上開工廠圍牆邊強逼乙
    ○○簽寫票面金額新臺幣（下同）5 萬元之本票1 張（未扣
    案），待甲○○見乙○○簽立上開本票後，隨即向乙○○恫
    嚇稱：如果敢報警，將持上開本票向其催討等語，致乙○○
    因此心生畏懼，而任由甲○○取走上開本票後，自行駕車揚
    長而去。
二、案經乙○○訴由桃園縣政府警察局楊梅分局報請臺灣桃園地
    方法院檢察署檢察官偵查起訴。
    理  由
一、本案被告甲○○所犯之罪，並非法定刑為死刑、無期徒刑或
    最輕本刑3 年以上有期徒刑之罪，亦非高等法院管轄第一審
    之案件，而被告於準備程序中就被訴事實已為有罪之陳述，
    經本院告知簡式審判程序之旨，並聽取被告與公訴人之意見
    後，本院合議庭乃依刑事訴訟法第273 條之1 第1 項規定，
    裁定由受命法官獨任進行簡式審判程序，合先敘明。
二、上揭事實業據被告甲○○於本院審理時坦承不諱，復與被害
    人乙○○於警詢及偵查時之指述及證人胡見盛於警詢時之證
    述情節相符，另有監視器光碟1 片、監視器光碟檢察官勘驗
    筆錄、行政院衛生署桃園醫院新屋分院診斷證明書各1 紙及
    蒐證照片6 張等附卷可稽，足認被告上開任意性之自白確與
    事實相符，應堪採信。綜上，本件事證明確，被告犯行堪以
    認定，應依法論科。
三、核被告甲○○所為，係犯刑法第346 條第1 項之恐嚇取財罪
    。爰審酌被告僅因細故即出言恫嚇被害人乙○○，並強逼被
    害人乙○○簽寫票面金額5 萬元之本票1 張，影響社會治安
    非輕，並兼衡其犯罪之動機、目的、手段、素行、智識程度
    及犯後坦承犯行深感悔悟，且已將上開本票撕毀丟棄等一切
    情狀，量處如主文所示之刑，並諭知易科罰金之折算標準，
    。又被告前未曾受有期徒刑以上刑之宣告，有臺灣高等法院
    被告前案紀錄表1 份在卷足參，信其經此追訴審判，當知所
    警惕而無再犯之虞，本院認其所受之刑之宣告以暫不執行為
    適當，爰逕依刑法第74條第1 項第1 款、第2 項第5 款及第
    93條第1 項第2 款之規定，併予諭知如主文所示之緩刑期間
    ，並於緩刑期間付保護管束，及向指定之政府機關、政府機
    構、行政法人、社區或其他符合公益目的之機構或團體提供
    40小時之義務勞務，俾收啟新及惕儆之雙效。
據上論斷，依刑事訴訟法第273 條之1 第1 項、第299 條第1 項
前段，刑法第346 條第1 項、第41條第1 項前段、第74條第1 項
第1 款、第2 項第5 款、第93條第1 項第2 款，刑法施行法第1
條之1 第1 項、第2 項前段，判決如主文。
本案經檢察官黃怡菁到庭執行職務。
中    華    民    國    98    年   11    月     27    日
                        刑事庭  法  官  鍾雅蘭
以上正本證明與原本無異。
如不服本判決，應於判決送達後10日內向本院提出上訴狀（應附
繕本），其未敘述上訴理由者，應於上訴期間屆滿後20日內補提
理由書狀於本院，上訴於臺灣高等法院。
                                書記官  楊郁馨
中    華    民    國    98    年   11    月     27    日
附錄本案論罪科刑法條：
中華民國刑法第346 條
意圖為自己或第三人不法之所有，以恐嚇使人將本人或第三人之
物交付者，處6 月以上5 年以下有期徒刑，得併科1 千元以下罰
金。
以前項方法得財產上不法之利益，或使第三人得之者，亦同。
前二項之未遂犯罰之。


司法院資訊處製作；財團法人民間司法改革基金會備份。
